臺灣高等法院臺南分院刑事判決        100年度上易字第661號
上  訴  人  臺灣臺南地方法院檢察署檢察官
被      告  楊飛雄
上列上訴人因被告傷害案件，不服台灣臺南地方法院100 年度易
字第407 號中華民國100年8月31日第一審判決（起訴案號：臺灣
臺南地方法院檢察署99年度偵字第13068 號），提起上訴，本院
判決如下：
    主  文
上訴駁回。
    理  由
一、按不服地方法院之第一審判決而上訴者，應向管轄第二審之
    高等法院為之。提起上訴，應以上訴書狀提出於原審法院為
    之。上訴書狀應敘述具體理由。第二審法院認為上訴書狀未
    敘述理由者，應以判決駁回之。刑事訴訟法361條第1項、第
    2 項、第350條及第367條前段分別定有明文。而所謂不服第
    一審判決之具體理由，必係依據卷內既有訴訟資料或提出新
    事證，指摘或表明第一審判決有何採證認事、用法或量刑等
    足以影響判決本旨之不當或違法，而構成應予撤銷之具體事
    由，始克當之（例如：依憑證據法則具體指出所採證據何以
    不具證據能力，或依憑卷證資料，明確指出所為證據證明力
    之判斷如何違背經驗、論理法則）；倘僅泛言原判決認定事
    實錯誤、違背法令、量刑失之過重或輕縱，而未依上揭意旨
    指出具體事由，或形式上雖已指出具體事由，然該事由縱使
    屬實，亦不足以認為原判決有何不當或違法者（例如：對不
    具有調查必要性之證據，法院未依聲請調查亦未說明理由，
    或援用證據不當，但除去該證據仍應為同一事實之認定），
    皆難謂係具體理由，俾與第二審上訴制度旨在請求第二審法
    院撤銷、變更第一審不當或違法之判決，以實現個案救濟之
    立法目的相契合，並節制濫行上訴（最高法院97年度台上字
    第892號刑事判決意旨參照）。
二、檢察官上訴意旨略以：告訴人聲請上訴意旨，略以：被告楊
    飛雄始終對其犯行毫無悔意，且曾有2 件以上之傷害罪前科
    ，可見被告慣以暴行毆人，應予嚴懲。原審未審及於此，僅
    科處被告拘役40日，顯然過輕。因之請求檢察官上訴，經核
    尚非顯無理由云云。
三、原審據以判決認定被告有傷害犯行，係依憑被告於警詢及偵
    查中供詞，認被告因債務問題而與王陳鳳籃發生爭執，並以
    塑膠袋包裝好之衣物丟擲王陳鳳籃，核與證人即被告員工蔡
    金城於原審證述情節相符，並有成大醫院急診病歷資料、乙
    種診斷證明書及受傷照片在卷可稽，因認被告所為係犯刑法
    第277條第1項之傷害罪。被告前因違反商業會計法案件，經
    法院判處有期徒刑6月確定，於95年1月10日易科罰金執行完
    畢等情，有卷附臺灣高等法院被告前案紀錄表一份可按，其
    於有期徒刑執行完畢後，五年內故意再犯本件有期徒刑以上
    之罪，為累犯，應依法加重其刑。復敘明審酌被告楊飛雄前
    有違反票據法、商業會計法、傷害罪及偽造文書罪等前科，
    素行非佳，與告訴人王陳鳳籃有債務糾紛，不思循正常民事
    訴訟程序向王陳鳳籃索討欠款，卻因爭吵即出拳毆傷王陳鳳
    籃，致王陳鳳籃受有鼻部鈍挫傷之傷害，且於犯後矢口否認
    犯行，態度不佳，並以王陳鳳籃向法院提起本件傷害告訴，
    係故意拒償其債務為由，拒絕賠償王陳鳳籃損害，公訴人求
    刑未衡及被告有累犯之加重事由等一切情狀，量處被告拘役
    40日，並諭知易科罰金之折算標準。從形式上觀察，原判決
    並無判決違背法令之情形存在。
四、按量刑之輕重，係屬事實審法院得依職權自由裁量之事項，
    苟以被告之責任為基礎，復已斟酌刑法第57條各款所列情狀
    而為刑之量定，復未逾越法定刑度，不容任意指為違法（最
    高法院96年台上字第7018號判決意旨參照）。經查，原判決
    已詳細記載其審酌科刑之一切情狀之理由，既未逾越法定刑
    度，又未濫用自由裁量之權限，刑度亦屬妥適，核無不當或
    違法之情形。公訴人上訴理由徒以原審量刑失之輕縱為由，
    而未具體指摘或表明原判決有何認定事實錯誤、違背法令或
    量刑等足以影響判決本旨之不當或違法，難謂已具體提出上
    訴理由。揆諸上開說明，本件上訴未敘述具體理由，其上訴
    不合法，應予駁回，並不經言詞辯論為之。
五、依刑事訴訟法第367條前段、第372條，判決如主文。
中    華    民    國   100    年    11    月    8     日
                  刑事第六庭  審判長法  官  董武全
                                    法  官  賴純慧
                                    法  官  林英志
以上正本證明與原本無異。
不得上訴。
                                    書記官  魏安里
中    華    民    國   100    年    11    月    8     日